最  高  行  政  法  院  裁  定
111年度年再字第4號
再 審原 告  陳貽男（具律師資格）       

再 審被 告  銓敘部                                  
代  表  人  周志宏              
訴訟代理人  李佳珍              
            王思涵              
上列當事人間公務人員退休資遣撫卹法事件，再審原告對於中華
民國111年4月28日本院110年度年上字第3號判決，提起再審之訴
，本院裁定如下：
　　主  文
再審之訴駁回。
再審訴訟費用由再審原告負擔。
　　理  由
一、按提起再審之訴，應依行政訴訟法第277條第1項第4款規定
    表明再審理由，此為必須具備之程式。所謂表明再審理由，
    必須指明確定判決有如何合於法定再審事由之具體情事，始
    為相當。倘僅泛言有何條款之再審事由，而無具體情事者，
    尚難謂已合法表明再審理由，所提再審之訴，即屬不合法。
二、再審原告原係臺灣高等法院法官，前經再審被告以民國100
    年12月22日部退二字第1003536045號函審定於101年1月16日
    退休生效。嗣再審被告依106年8月9日制定公布、107年7月1
    日施行之公務人員退休資遣撫卹法（下稱退撫新法）第36條
    、第37條及第39條規定，以107年5月16日部退四字第107435
    3500號函及所附退休（職）所得重新計算附表（下稱原處分
    ），重新計算再審原告自107年7月1日起之每月退休所得。
    再審原告不服，循序提起行政訴訟，經臺北高等行政法院（
    下稱原審）108年度年訴字第288號判決（下稱原判決）及本
    院110年度年上字第3號判決（下稱本院確定判決）駁回確定
    。再審原告仍不服，本於行政訴訟法第273條第1項第1款、
    第2款事由，提起再審之訴。
三、再審原告主張略以：原處分是107年5月16日作成，是在107
    年7月1日之前，是依未施行之法律，作成行政處分，具有重
    大明顯之瑕疵，且自始、絕對、當然無效。若原處分自始、
    絕對、當然無效，則不可能有行政處分之內部效力或外部效
    力問題，原審以行政處分無效，只限於行政程序法第111條
    情形，而認原處分有效，適用原處分內部效力或外部效力，
    其適用法規不當，顯有錯誤；由前大法官蘇永欽所著「看不
    到護衛法治的決心－簡評釋字第782號解釋」及前大法官湯德
    宗之司法院釋字第782號解釋部分不同意見書論點觀之，司
    法院釋字第782號解釋為違憲之解釋，原判決與本院確定判
    決適用違憲之大法官解釋，適用法規顯有錯誤，其判決自是
    理由與主文矛盾；退撫新法第31條第5項規定，公務人員退
    休「生效」日在本法公布施行「前」，原經審定支領展期月
    退休金或減額月退休金者，仍依「原」適用之規定辦理，原
    判決與本院確定判決未適用該規定，消極適用法規錯誤；依
    歐美各國法庭判例解釋及司法院釋字第525號、第620號、第
    717號及第747號等解釋意旨，原處分違反信賴保護原則，且
    違反憲法對財產權保護之基本原則等語。
四、經查，本院確定判決已敘明：法官依據法律獨立審判，憲法
    第80條定有明文，故依法公布施行之法律，法官應以其為審
    判之依據，不得認定法律為違憲而逕行拒絕適用；又該法律
    如經司法院作成解釋宣告未違憲，法院亦自應受其拘束，於
    審理個案時，依解釋意旨為之。原處分雖於退撫新法107年7
    月1日施行日前即作成並送達予再審原告，惟其上已明確記
    載原經再審被告審核之每月退休（職）所得，依退撫新法，
    應自107年7月1日起，重新計算如原處分等情，原處分記載
    之法令依據，既是自107年7月1日起施行，再審被告依退撫
    新法第2條規定，具有作成原處分之權限，原處分以該日為
    發生規制效力之始期，自無違誤，原處分核無行政程序法第
    111條各款所列無效之瑕疵。原處分及退撫新法相關規定並
    未有再審原告所指違反法律不溯及既往、信賴保護原則及比
    例原則之違法情事，且退撫新法相關規定既經司法院釋字第
    782號解釋宣告不違憲，再審被告依規定重新計算再審原告
    自107年7月1日起之退休所得，核無違誤等語甚詳。經核上
    述再審理由，無非重述其在前訴訟程序之主張，就原判決及
    本院確定判決指駁不採者再為爭執，並重述其不服原處分之
    理由，而未具體表明本院確定判決所適用之法規究有如何顯
    然不合於法規規定，或有如何顯然違背司法院大法官解釋，
    或有何「理由與主文顯有矛盾」情事，尚難謂已就本院確定
    判決合法表明再審理由。依首揭規定及說明，本件再審之訴
    為不合法，應予駁回。　　
五、據上論結，本件再審之訴為不合法。依行政訴訟法第278條
    第1項、第104條、民事訴訟法第95條、第78條，裁定如主文
    。
中　　華　　民　　國　　111 　年　　10　　月　　13　　日
                     最高行政法院第三庭
                        審判長法官  胡　方　新　
                              法官　蕭　惠　芳
                              法官　林　惠　瑜
                              法官　梁　哲　瑋
                              法官　曹　瑞　卿

以  上  正  本  證  明  與  原  本  無  異
中　　華　　民　　國　　111 　年　　10　　月　　13　　日
　　　　　　　　　　　　　　　書記官　莊　子　誼